臺灣高雄地方法院刑事判決　　　　　　　99年度訴字第1581號
公　訴　人　臺灣高雄地方法院檢察署檢察官
被　　　告　卓俊欽
指定辯護人　邱明政律師
被　　　告　王寶英
指定辯護人　公設辯護人陳信凱
上列被告因毒品危害防制條例案件，經檢察官提起公訴（98年度
偵字第36480號、99年度偵緝字第1055號），本院判決如下：
    主  文
卓俊欽共同持有第一級毒品，累犯，處有期徒刑陸月，如易科罰
金，以新臺幣壹仟元折算壹日；扣案之第一級毒品海洛因拾貳包
（碎塊狀壹包，淨重壹點零壹肆公克，驗餘淨重壹點零公克，
純質淨重零點捌伍公克、粉末狀拾壹包，合計淨重零點玖肆公克
，驗餘淨重零點玖貳公克）、第二級毒品甲基安非他命壹包（驗
前淨重零點零玖公克、驗後淨重零點零捌捌公克）、殘留有第
一級毒品海洛因成份鐵盒壹個、塑膠鏟管壹支，均沒收銷燬之；
扣案之自黏性標籤伍張沒收。
王寶英共同持有第一級毒品，處有期徒刑伍月，如易科罰金，以
新臺幣壹仟元折算壹日；扣案之第一級毒品海洛因拾貳包（碎塊
狀壹包，淨重壹點零壹肆公克，驗餘淨重壹點零公克，純質淨
重零點捌伍公克、粉末狀拾壹包，合計淨重零點玖肆公克，驗餘
淨重零點玖貳公克）、第二級毒品甲基安非他命壹包（驗前淨重
零點零玖公克、驗後淨重零點零捌捌公克）、殘留有第一級毒
品海洛因成份鐵盒壹個、塑膠鏟管壹支，均沒收銷燬之；扣案之
自黏性標籤伍張沒收。
    事  實
一、卓俊欽前因毒品危害防制條例案件，經本院以93年簡字第26
    32號判處有期徒刑6 月確定，復經本院以97年聲減字第115
    號裁定減為有期徒刑3 月確定，於民國97年2 月5 日易科罰
    金執行完畢。詎猶不知悔改，卓俊欽、王寶英均明知海洛因
    、甲基安非他命係毒品危害防制條例第2 條第2 項第1 、2
    款所列之第一級、第二級毒品，不得非法持有，竟共同基於
    持有第一級毒品海洛因、第二級毒品甲基安非他命之犯意聯
    絡，於98年11月30日19時10分前某時許，一同前往高雄市○
    鎮區○○街1 巷某處，向姓名年籍不詳綽號「阿福」之人以
    新臺幣（下同）5,000 元購買第一級毒品海洛因12包（碎塊
    狀1 包，淨重1.014 公克，驗餘淨重1.03公克，空包裝重0.
    27公克，純度82.13%，純質淨重0.85公克；粉末11包，合計
    淨重0.94公克，驗餘淨重0.92公克，空包裝總重2.42公克）
    、第二級毒品甲基安非他命1 包（驗前淨重0.093 公克、驗
    後淨重0.088 公克）而持有之，嗣於當日19時10分許，卓俊
    欽因通緝案件為警在高雄市○鎮區○○街1 巷口埋伏查獲，
    並扣得上開第一級、第二級毒品、盛裝上開毒品之鐵盒1 個
    、塑膠鏟管1 支、微笑貼紙19枚、自黏性標籤5 張、空夾鏈
    袋189 枚、行動電話3 支、注射針筒等物，而查悉上情。
二、案經高雄市政府警察局前鎮分局移請臺灣高雄地方法院檢察
    署檢察官偵查起訴。
    理  由
一、按被告以外之人於審判外之陳述，雖不符刑事訴訟法第159
    條之1 至第159 條之4 之規定，而經當事人於審判程序同意
    作為證據，法院審酌該言詞陳述或書面陳述作成時之情況，
    認為適當者，亦得為證據；當事人、代理人或辯護人於法院
    調查證據時，知有第159 條第1 項不得為證據之情形，而未
    於言詞辯論終結前聲明異議者，視為有前項之同意，刑事訴
    訟法第159 條之5 定有明文。查本案判決所引用具傳聞性質
    之各項證據資料，業經本院於審判期日依法踐行調查證據程
    序，被告王寶英及其選任辯護人均同意上開證據具有證據能
    力（見本院卷第82頁），公訴人、被告卓俊欽及其選任辯護
    人就上開證據之證據能力則均未爭執，且均於言詞辯論終結
    前亦未聲明異議，復查無依法應排除證據能力之情形，依上
    開規定，均應有證據能力。
二、上開犯罪事實，業據被告2 人於本院準備程序及審理中坦承
    不諱（見本院卷第82、126 頁），並有高雄市政府警察局前
    鎮分局扣押筆錄、扣押物品目錄表、查獲毒品危害防制條例
    毒品初步檢驗報告單、現場查獲照片、統一發票（見偵字第
    36841 號卷第10頁）在卷可佐（見警A2卷第17至19、21、22
    至24、26、52至61頁），而扣案之碎塊狀1 包（淨重1.014
    公克，驗餘淨重1.03公克，空包裝重0.27公克，純度82.13%
    ，純質淨重0.85公克）、粉末11包（合計淨重0.94公克，驗
    餘淨重0.92公克，空包裝總重2.42公克，以上共12包，即扣
    押物品目錄表編號1 所示之物），經送法務部調查局檢驗，
    均含有第一級毒品海洛因成分，有該局鑑定書（見本院卷第
    19頁）在卷可證；另扣案晶體1 包（驗前淨重0.093 公克、
    驗後淨重0.088 公克，即扣押物品目錄表編號2 所示之物）
    ，經送高雄醫學大學附設中和紀念醫院以薄層色層分析法、
    氣體色層- 質譜分析法檢驗，含有甲基安非他命成分，亦有
    卷附該院之檢驗報告可參（見本院卷第23頁）；且扣案盛裝
    上開毒品之鐵盒1 個、塑膠鏟管1 支，經送高雄醫學大學附
    設中和紀念醫院以薄層色層分析法、氣體色層- 質譜分析法
    檢驗，均含有海洛因成分，亦有該院之檢驗報告在卷可佐（
    見本院審訴卷第25、26頁），堪認被告2 人任意性自白與事
    實相符。綜上，本案罪證明確，被告2 人上開犯行，洵堪認
    定。
三、論罪科刑：
  (一)按海洛因、甲基安非他命分別為毒品危害防制條例第2 條第
    2 項第1 款、第2 款規定之第一級、第二級毒品，不得持有
    ，是核被告2 人所為，均係犯毒品危害防制條例例第11條第
    1 項、第2  項之持有第一級毒品罪、第二級毒品罪。被告2
    人單純持有第一級毒品，與經起訴之販賣第一級毒品之行為
    間，僅有主觀犯意之不同，實質上均同係持有第一級毒品之
    行為，而具有社會基本事實同一性，則被告2 人持有第一級
    毒品之部分仍應認為係經起訴之犯罪事實，是本院自應依法
    判決（參見最高法院89年度台上2235號判決）。再公訴意旨
    起訴認被告2 人係涉犯毒品危害防制條例第4 條第1 項之販
    賣第一級毒品罪嫌，容有誤會，且關於被告2 人無販賣第一
    級毒品海洛因與本院認定被告2 人持有第一級毒品海洛因之
    部分，為犯罪事實之減縮，不發生變更起訴法條問題（理由
    詳後述），併此敘明。又被告2 人就上開犯行有犯意聯絡、
    行為分擔，應論以共同正犯。又被告2 人以一持有行為同時
    持有第一級毒品海洛因、第二級毒品甲基安非他命，而觸犯
    持有第一級毒品與第二級毒品罪，為想像競合犯，應依刑法
    第55條規定從較重之持有第一級毒品罪處斷。另被告2 人共
    同持有第二級毒品甲基安非他命1 包之犯行，雖未據檢察官
    提起公訴，然此部分與業經起訴之共同持有第一級毒品海洛
    因之犯行，有想像競合犯之裁判上一罪關係，為起訴效力所
    及，本院自應併予審理，附此敘明。至被告2 人為警查獲當
    日經採集尿液送鑑定後，被告卓俊欽呈海洛因、甲基安非他
    命陽性反應，並經本院以99年度審訴字第510 號、臺灣高等
    法院高雄分院99年上訴字第1005號判處有期徒刑9 月、5 月
    確定；被告王寶英呈海洛因陽性反應，目前仍在臺灣高雄女
    子戒治所戒治中，有刑事判決書（見本院審訴卷第36至38頁
    ）、臺灣高等法院被告前案紀錄表在卷可稽，惟被告卓俊欽
    係在98年11月30日上午某時及98年11月28日某時，在高雄市
    ○○區○○路2 段588 巷33號4 樓住處，分別施用第一級毒
    品海洛因、第二級毒品甲基安非他命（見本院審訴卷第37頁
    ）；被告王寶英則係在98年11月29日15時許在上開地址施打
    第一級毒品海洛因（見警卷第8 頁），而本案被告2 人持有
    扣案之毒品係於98年11月30日19時10分前某時許，共同前往
    高雄市○鎮區○○街1 巷某處，向姓名年籍不詳綽號「阿福
    」之人以5,00 0元購買扣案之毒品，且甫走出高雄市○鎮區
    ○○街1 巷即為警查獲，足證被告2 人上開購得之毒品尚未
    施用。又被告2 人在前開施用毒品之後始向綽號阿福之人另
    行購買扣案之毒品，其基本事實不同，自非被告2 人前開施
    用毒品案件效力所及，併此敘明。
  (二)被告卓俊欽前有如事實欄所述案件經論罪科刑及執行完畢之
    情形，此有臺灣高等法院被告前案紀錄表在卷可佐，其於徒
    刑執行完畢後5 年之內故意再犯本案有期徒刑以上之罪，為
    累犯，應依刑法第47條第1 項規定，加重其刑。
  (三)爰審酌被告2 人前曾有違反毒品危害防制條例案件之前科（
    被告王寶英非累犯），各有臺灣高等法院被告前案紀錄表在
    卷可查，其等均明知海洛因、甲基安非他命為第一級、第二
    級毒品，戕害人身，一經染毒，極易成癮，影響頗為深遠，
    如任其氾濫、擴散，影響國人身心健康，且對社會治安亦造
    成潛在之危險，竟無故持有，所為誠屬非是；惟被告2 人於
    本院審理中坦承犯行，並考量及時為警查獲，未造成其他毒
    害之蔓延，暨其素行、生活狀況、犯罪之動機、目的、手段
    等一切情狀，各量處如主文所示之刑，並均諭知易科罰金之
    折算標準，以示懲儆。
  (四)扣案之第一級毒品海洛因1 包（碎塊狀，淨重1.014 公克，
    驗餘淨重1.03公克，空包裝重0.27公克，純度82.13%，純質
    淨重0.85公克）、第一級毒品海洛因11包（粉末狀，合計淨
    重0.94公克，驗餘淨重0.92公克，空包裝總重2.42公克，以
    上共12包，即扣押物品目錄表編號1 所示之物），均含有第
    一級毒品海洛因成分；扣案第二級毒品甲基安非他命1 包（
    晶體狀，驗前淨重0.093 公克、驗後淨重0.088 公克）則含
    有第二級毒品甲基安非他命；另扣案盛裝上開毒品之鐵盒1
    個、塑膠鏟管1 支亦含海洛因成份，業均認定如前，而裝盛
    該第一級毒品海洛因之包裝袋共12只、鐵盒1 個、塑膠鏟管
    1 支，其中均含有無法析離之第一級毒品海洛因；另第二級
    毒品甲基安非他命之包裝袋1 只，則含有無法析離之第二級
    毒品甲基安非他命，均應視同毒品，依毒品危害防制條例第
    18 條 第1 項前段規定，併於被告2 人共同持有第一級毒品
    罪刑項下諭知沒收銷燬之；至鑑驗耗用之毒品海洛因、甲基
    安非他命既已滅失，即無庸再予宣告沒收銷燬，附此敘明。
    另自黏性標籤5 張，為被告2 人所有，業經被告王寶英供述
    ：標籤只是我在小北百貨幫被告卓俊欽買的等詞（見偵字第
    36481 號卷第8 頁），並有發票影本1 紙附卷，屬供本案犯
    罪預備所用之物，依刑法第38條第1 項第2 款，宣告沒收之
    。至扣案之微笑貼紙19枚、空夾鍊袋189 枚、行動電話3 支
    （含行動電話門號）等物，尚乏證據證明與本案有關，且被
    告2 人均否認微笑貼紙、夾鍊袋為其等所有，亦非違禁物；
    又注射針筒2 支，係被告王寶英施用毒品所用之物，與本案
    持有第一級毒品無關，應由檢察官另行依法處理，爰均不諭
    知沒收。
四、關於被告2 人涉嫌販賣第一級毒品海洛因，不另為無罪之諭
    知部分：公訴意旨另略以被告2 人持有扣案之第一級毒品海
    洛因，係作為販賣之用，因認被告2 人共同涉犯毒品危害防
    制條例第4 條第1 項之販賣第一級毒品罪嫌一節。惟查：
  (一)按檢察官就被告犯罪事實，應負舉證責任，並指出證明之方
    法；犯罪事實應依證據認定之，無證據不得認定犯罪事實；
    不能證明被告犯罪者，應諭知無罪之判決，刑事訴訟法第16
    1 條第1 項、第154 條第2 項、第301 條第1 項分別定有明
    文。次按刑事訴訟法上所謂認定犯罪事實之積極證據，係指
    適合於被告犯罪事實之認定之積極證據而言，雖不以直接證
    據為限，間接證據亦包括在內，然而無論直接或間接證據，
    其為訴訟上之證明，須於通常一般之人均不致有所懷疑，而
    得確信其為真實之程度者，始得據為有罪之認定，倘其證明
    尚未達到此一程度，而有合理之懷疑存在，無從使事實審法
    院得有罪之確信時，即應由法院諭知被告無罪之判決。（最
    高法院76年台上字第4986號判例意旨可資參照）。復按毒品
    危害防制條例之販賣毒品罪、意圖販賣而持有毒品罪及持有
    毒品罪，皆以持有毒品為其基本事實；其區別標準，在於取
    得或持有毒品之始，有無販賣營利之意圖為斷；販賣毒品罪
    ，不以販入毒品後，復行賣出為必要，凡行為人基於營利之
    目的，而將毒品販入或賣出，有一於此，其犯罪即已完成；
    意圖販賣而持有毒品罪，乃行為人以意圖販賣營利以外之原
    因而持有毒品，其後始起意營利販賣；若行為人於持有毒品
    之始終，均無販賣營利之意圖，則僅屬單純持有毒品犯行；
    故於行為人持有毒品並未賣出即遭查獲之情形，其持有之毒
    品，是否基於販賣營利之意思而販入，攸關應否成立販賣毒
    品、意圖販賣而持有毒品、甚或單純持有毒品罪責之判斷，
    事實審法院對於此項主觀意圖之有無，自應以積極之證據證
    明，始為適法（最高法院99年度台上字第770 號判決意旨參
    照）。
  (二)公訴人認被告2人涉犯販賣第一級毒品海洛因，無非係以扣
    案之毒品12包，經鑑驗後含海洛因成分，而被告2人將販入
    之海洛因以夾鏈袋分裝，並以膠帶黏貼包裝，其上並貼有書
    寫行動電話門號0000000000號之標籤貼紙，且共同被告王寶
    英供述：被告卓俊欽要伊將上開門號寫在標籤紙上，扣案手
    機（含上開門號）係被告卓俊欽在使用，被告卓俊欽交給伊
    保管，如果有人打電話伊會拿給被告卓俊欽接聽等詞，並有
    購買上開標籤紙、膠帶之發票及現場查獲上開分裝之第一級
    毒品海洛因共12包，顯見被告2人係以上開行動電話門號之
    手機對外與購毒者聯絡，欲俟機販賣予不特定人牟利等為其
    主要論據。訊據被告2人均堅詞否認有何販賣第一級毒品海
    洛因之犯行，辯稱上開第一級毒品海洛因與第二級毒品甲基
    安非他命係向綽號「阿福」之人購買，係供被告2人施用，
    並非販賣等語。經查：
  (1)本件扣案之碎塊狀1 包、粉末11包，經送鑑定結果，確係第
    一級毒品海洛因，已如前述，然此僅足以證明被告2 人確有
    購入後持有上開海洛因之事實，至其是否確有為販賣營利而
    持有該等毒品之意圖，揆諸前開說明，仍須有積極之事證以
    為證明。
  (2)又有關被告2 人為警查獲之經過，業經查獲員警林瑞政於本
    院審理中證述：當天是有線報表示有通緝犯在瑞祥街1 巷出
    入，一男一女約40幾歲，明顯特徵是女生抱1 隻狗，駕駛白
    色租賃自小客車，當天巡視到巷口看到一輛租賃自小客車，
    我們埋伏看見被告2 人走出來要開車，看到王寶英抱1 隻狗
    ，跟檢舉內容相符，我們就上前盤查，卓俊欽和我們扭打，
    遂通知警方支援，在現場查獲鐵盒裡面有毒品，每個毒品都
    分裝貼有微笑標誌、行動電話門號0000000000之標籤，並在
    王寶英身上查扣到上開門號手機，在車上查到空夾鏈袋等物
    ，所以懷疑被告2 人販賣等詞明確（見本院卷第98、99頁）
    ，顯見被告2 人係因警方接獲檢舉有通緝犯在上開地點出沒
    而查獲，並非係線報檢舉被告2 人有販賣毒品之嫌疑甚明。
    抑且，以證人林瑞政之前開證詞內容，尚無法證明被告於購
    入第一級毒品海洛因後，主觀上已萌生販賣以營利之意圖甚
    明。
  (3)再扣案之第一級毒品海洛因雖以夾鏈袋分裝，並以膠帶黏貼
    包裝，其上並貼有書寫行動電話門號0000000000號之標籤貼
    紙一情，惟被告卓俊欽供稱，扣案之第一級毒品海洛因12包
    係伊購買時就分裝好等詞，且參以被告購買後即甫為警查獲
    ，公訴人復未舉證確係被告卓俊欽購買後分裝，被告卓俊欽
    前開供述似非無據。況毒品以夾鍊袋分裝雖有可能係供販賣
    之用，但亦有可能係供轉讓或便利攜帶而為，故尚無從以夾
    鍊帶分裝遽認被告2 人即有販賣之意圖。再扣案之海洛因雖
    係以夾鍊袋包裝並以膠帶黏貼，其上亦貼有書寫行動電話門
    號0000000000之標籤，惟在毒品包裝袋上書寫行動電話號碼
    之原因為何，是否即可認定係供販賣之用而無其他用途？而
    非係作為表示上開毒品為被告2 人所有、供轉讓他人使用或
    係代向他人購毒等情事，亦非無可能；且上開行動電話門號
    撥出電話僅有1 通、撥入電話亦僅有3 通，有高雄市政府警
    察局前鎮分局毒品案件嫌犯通聯紀錄表在卷可參（見A2警卷
    第38頁），是上開行動電話門號縱為被告卓俊欽所使用，但
    並未查得被告2 人與購買毒品者聯繫之通聯記錄，或有其他
    證據足資證明上開行動電話係供被告2 人作為販毒聯繫之用
    ，故逕以扣案之第一級毒品海洛因以夾鏈袋分裝，並以膠帶
    黏貼包裝，其上並貼有書寫行動電話門號0000000000之標籤
    貼紙一情，遽認被告2 人持有上開第一級毒品海洛因即係供
    販賣藉以營利之用，仍嫌速斷。
  (4)再共同被告王寶英於偵查中雖證稱上開門號0000000000之手
    機係被告卓俊欽於查獲前2 天交給伊保管，電話如果有響，
    伊會交給被告卓俊欽接聽等詞，惟被告王寶英並未聽聞被告
    卓俊欽上開通話之內容為何，故被告王寶英上開供述僅足證
    上開門號手機係被告卓俊欽在使用，但仍無從以此作為被告
    2 人係以上開手機作為販賣第一級毒品海洛因聯繫之用不利
    之認定。
  (5)另被告2人於查獲當日經採集尿液送鑑定後，被告卓俊欽呈
    海洛因、甲基安非他命陽性反應，並經本院以99年度審訴字
    第510號、臺灣高等法院高雄分院99年上訴字第1005號判處
    有期徒刑9月、5月確定；被告王寶英呈海洛因陽性反應，目
    前仍在臺灣高雄女子戒治所戒治中，有刑事判決書（見本院
    審訴卷第36至38頁）、臺灣高等法院被告前案紀錄表在卷可
    稽，顯見被告卓俊欽確有吸食海洛因、甲基安非他命；被告
    王寶英有吸食海洛因之習慣，徵諸扣案之第一級毒品海洛因
    、甲基安非他命數量非鉅，客觀上亦難認必係供意圖營利而
    販賣之用，是被告2 人上開所辯購買之海洛因、甲基安非他
    命係供己施用等語，尚非全然無據。況持有毒品之原因不止
    一端，因製造、運輸而持有，或意圖販賣而持有，為轉讓而
    持有，或為施用之目的而持有，甚至單純之持有，均有可能
    ，購入毒品之數量為何與是否意圖販賣毒品，亦無絕對關連
    ，是當不得僅以扣案毒品已分裝且其上載有行動電話號碼之
    情，即遽予推論被告2 人有公訴人所指稱販賣第一級毒品犯
    行至明。
  (三)綜上所述，被告2 人持有上揭第一級毒品海洛因究否為販毒
    牟利而購入持有之事，公訴人所舉之證據尚不足以使本院為
    被告2 人各有販賣毒品之確信，自不能遽認被告2 人確有被
    訴之販賣第一級毒品犯行。此外，復查無其他積極證據證明
    被告2人係基於販賣營利之意圖而持有扣案之第一級毒品海
    洛因，該部分之犯行係屬不能證明，揆諸上揭法律規定與說
    明，本應諭知無罪；惟按實質上或裁判上一罪之案件，檢察
    官就犯罪事實一部起訴者，依刑事訴訟法第267 條規定，其
    效力及於全部，受訴法院基於審判不可分原則，對於未經起
    訴之其餘事實，應合一審判，此為犯罪事實之一部擴張；同
    理，檢察官所起訴之全部事實，經法院審理結果認為一部不
    能證明犯罪或行為不罰時，僅於判決理由內說明不另為無罪
    之諭知，毋庸於主文內為無罪之宣示，此為犯罪事實之一部
    縮減。至於刑事訴訟法第300 條所規定，有罪之判決，得就
    起訴之犯罪事實，變更檢察官所引應適用之法條者，係指法
    院在事實同一之範圍內，不變更起訴之犯罪事實；亦即在不
    擴張及減縮原訴之原則下，於不妨害基本社會事實同一之範
    圍內，始得自由認定事實，適用法律。三者不能混為一談。
    易言之，檢察官依裁判上一罪起訴之甲、乙犯罪事實，經法
    院審理結果，倘認為甲事實不能證明其犯罪，但係犯有裁判
    上一罪關係之乙、丙事實時。關於甲事實部分，為犯罪事實
    之減縮，僅於理由說明，不另為無罪之諭知；關於丙事實部
    分，則為犯罪事實之擴張，依審判不可分原則，應一併審判
    ，不發生變更起訴法條問題。（最高法院80年台上字第2703
    號、92年度台上字第1841號、96年度台上字第7106號、97年
    度台上字第6351號判決意旨參照）。是本件公訴人既係認被
    告2 人係基於販賣第一級毒品之犯意共同販入第一級毒品海
    洛因，則此部分犯行與本院前開認定渠等共同持有第一級毒
    品海洛因、第二級毒品甲基安非他命罪間，均具高低度吸收
    之實質上一罪關係，爰就此部分不另為無罪之諭知，併此敘
    明。
據上論斷，應依刑事訴訟法第299條第1項前段，毒品危害防制條
例第11條第1 項、第18條第1 項前段，刑法第11條、第55條、第
47條第1 項、第41條第1 項前段、第38條第1 項第2 款，判決如
主文。
本案經檢察官吳昇峰到庭執行職務。
中    華    民    國  100     年    3     月    10    日
                  刑事第十一庭  審判長法  官  李代昌
                                      法  官  鄭  瑋
                                      法  官  林正忠
以上正本證明與原本無異。
如不服本判決應於收受判決後10日內向本院提出上訴書狀，並應
敘述具體理由。其未敘述上訴理由者，應於上訴期間屆滿後20日
內向本院補提理由書(均須按他造當事人之人數附繕本)「切勿逕
送上級法院」。
中    華    民    國   100    年    3     月    11    日
                                      書記官  劉甄庭
附錄本案論罪科刑法條
毒品危害防制條例第11條
持有第一級毒品者，處3年以下有期徒刑、拘役或新臺幣5萬元以
下罰金。
持有第二級毒品者，處2年以下有期徒刑、拘役或新臺幣3萬元以
下罰金。
持有第一級毒品純質淨重10公克以上者，處1年以上7年以下有期
徒刑，得併科新臺幣1百萬元以下罰金。
持有第二級毒品純質淨重20公克以上者，處6月以上5年以下有期
徒刑，得併科新臺幣70萬元以下罰金。
持有第三級毒品純質淨重20公克以上者，處3年以下有期徒刑，
得併科新臺幣30萬元以下罰金。
持有第四級毒品純質淨重20公克以上者，處1年以下有期徒刑，
得併科新臺幣10萬元以下罰金。
持有專供製造或施用第一級、第二級毒品之器具者，處 1 年以
下有期徒刑、拘役或新臺幣 1 萬元以下罰金。